臺灣高等法院刑事裁定　　　　　　　　　 96年度抗字第967號
抗　告　人　臺灣桃園地方法院檢察署檢察官
被　　　告　胡中翰
上列抗告人因聲請單獨宣告沒收違禁物案件，不服臺灣桃園地方
法院96年度聲字第1670號，中華民國96年6月29日第一審裁定（
聲請案號：臺灣桃園地方法院檢察署96年度聲沒字第384號），
提起抗告，本院裁定如下：
    主  文
原裁定撤銷。
扣案之第二級毒品ＭＤＭＡ參顆（驗餘淨重零點伍捌陸貳克）均
沒收銷燬。
    理  由
一、檢察官聲請意旨略謂：被告胡中翰因違反毒品危害防制條例
    案件，業經檢察官為不起訴處分確定在案（96年度毒偵字第
    1005號），惟該案查扣之ＭＤＭＡ三顆係屬違禁物，因而聲
    請單獨宣告沒收併銷燬等語。
二、原裁定略以：前開扣案之ＭＤＭＡ雖係在被告胡中翰及同案
    被告呂仁傑、陳凱銘、林育名、陳俊達、唐志強、湯芷雲、
    李怡萱、何雅茹、蘭大能等同在之處所查獲，然究係何人持
    有上開扣案毒品，尚屬未明。參以同案被告蘭大能之尿液經
    檢驗出呈毒品ＭＤＭＡ陽性反應，是上開扣案之ＭＤＭＡ乃
    攸關蘭大能之重要證物，故而駁回檢察官所請云云。
三、檢察官抗告意旨則謂：本件扣押之ＭＤＭＡ三顆，因涉案人
    胡中翰、呂仁傑、陳凱銘、林育名、陳俊達、唐志強、湯芷
    雲、李怡萱、何雅茹、蘭大能等人，均經檢察官為不起訴處
    分確定在案，是上開扣案物自有單獨宣告沒收銷燬之必要，
    原裁定誤以駁回，尚非妥適等語。
四、經查：
  (一)按查獲之毒品得否「單獨宣告」沒收銷燬之，當以查獲之毒
    品是否為依法令禁止持有之物，認定是否屬違禁物，倘係屬
    違禁物者，不論屬於犯人與否，均得依刑法第38條第2項、
    第40條第2項及毒品危害防制條例第18條第1項前段規定，向
    法院聲請單獨宣告沒收並銷燬之。又法院受理檢察官之聲請
    單獨宣告沒收違禁物時，僅應就聲請人所聲請之物品是否為
    違禁物加以判斷，至於該違禁物是否作其他證明之用，非受
    理聲請之法院於裁定准否宣告沒收所應斟酌之事項。
  (二)查本件扣押ＭＤＭＡ三顆，確含有第二級毒品ＭＤＭＡ成份
    ，此有憲兵司令部刑事鑑定中心96年4月10日出具之鑑定書
    在卷可參，而查獲該毒品在場之人，就蘭大能部分，因無繼
    續施用毒品傾向，連同其餘之胡中翰、呂仁傑、陳凱銘、林
    育名、陳俊達、唐志強、湯芷雲、李怡萱、何雅茹等人，皆
    因無法證明涉有施用或持有毒品ＭＤＭＡ犯行，均獲不起訴
    處分確定在案，有各該不起訴書附卷可稽。依上說明，檢察
    官聲請將上開扣案毒品沒收銷燬，於法有據，應予准許。原
    審以上開扣案毒品之持有人未明為由，駁回檢察官聲請，尚
    有未洽。檢察官抗告意旨就此指摘，為有理由，應由本院撤
    銷原裁定，並自為裁定，將扣案ＭＤＭＡ三顆宣告沒收銷燬
    之。
據上論斷，應依刑事訴訟法第413條，毒品危害防制條例第18條
第1項，刑法第38條第1項第1款、第2項、第40條第2項規定，裁
定如主文。
中　　華　　民　　國　　96　　年　　9　　月　　19　　日
　　　　　　　　　刑事第二庭審判長法　官  呂丹玉
　　　　　　　　　　　　　　  　  法　官  李麗玲
　　　　　　　　　　　　　　　　  法　官  林恆吉
以上正本證明與原本無異。
不得再抗告。
                                  書記官  劉文美
中　　華　　民　　國　　96　　年　　9 　　月　　19　　日
